臺灣臺南地方法院民事裁定　九十三年度聲字第三九七號
　　聲　請　人　乙○○
　　　　　　　　丙○○○
　　　　　　　　戊○○
　　　　　　　　己○○○
　　　　　　　　送達代收人　甲.
　　相　對　人　丁○○
右當事人間聲請返還擔保金事件，本院裁定如左：
    主      文
本院八十六年度存字第三三六七號提存事件聲請人所提存之擔保金新台幣壹拾伍萬元
，准予返還。
聲請程序費用由相對人負擔。
    理      由
一、按訴訟終結後，供擔保人證明已定二十日以上之期間，催告受擔保利益人行使權
    利而未行使，或法院依供擔保人之聲請，通知受擔保利益人於一定期間內行使權
    利並向法院為行使權利之證明而未證明者，法院應依供擔保人之聲請，以裁定命
    返還其提存物，民事訴訟法第一百零四條第一項第三款定有明文。
二、本件聲請意旨略以：聲請人與相對人間請求侵權行為損害賠償事件，聲請人前遵
    本院八十六年度全字第二九八０號民事假扣押裁定為擔保假扣押，曾提供新台幣
    （下同）十五萬元為擔保金，並以本院八十六度存字第三三六七號提存事件提存
    後，聲請本院以八十六年度執全字第二三八三號假扣押執行相對人所有財產在案
    。又聲請人向相對人起訴請求侵權行為損害賠償，並於民國八十八年十二月十三
    日受一部勝訴、一部敗訴判決確定，聲請人遂於訴訟終結後以郵局存證信函催告
    相對人行使受擔保利益人之權利，命相對人應於該裁定送達後二十一日內，就其
    因本院八十六年度執全字第二三八三號假扣押執行所受損害，向聲請人行使權利
    ，並向本院提出為行使權利之證明，迄今已逾二十一日之期間，相對人始終未為
    權利之行使，爰依民事訴訟法第一百零四條第一項第三款規定，請准裁定返還上
    開擔保金等語。
三、聲請人主張上開事實，業據提出本院八十六年度全字第二九八０號裁定、八十六
    年度訴字第四六０號判決、台灣高等法院台南分院八十七年度上字第五五六號判
    決、最高法院八十八年度台上字第三０五三號裁定、判決確定證明書、提存書、
    台南郵局第十八支九十三年二月十一日第十四號存證信函、回執等件影本為證，
    並經本院調閱八十六年度全字第二九八０號保全程序卷宗（含八十六年度執全字
    第二三八三號執行卷）、八十六年度訴字第四六０號民事卷宗（含台灣高等法院
    台南分院八十七年度上字第五五六號、最高法院八十八年度台上字第三０五二號
    、第三０五三號民事卷宗）核閱屬實，而相對人迄未起訴或聲請發支付命令，亦
    有本院民事庭查詢簡覆表一紙可憑，聲請人聲請返還擔保金，自無不合，應予准
    許。
四、依民事訴訟法第九十五條、第七十八條，裁定如主文。
中　　　華　　　民　　　國　　九十三　　年　　　四　　　月　　 十九　　 日
                      臺灣臺南地方法院民事第四庭
~B法　　　官　林富郎
右為正本係照原本作成
如對本裁定抗告須於裁定送達後十日內向本院提出抗告狀，並應繳納抗告裁判費新台
幣一千元。
中　　　華　　　民　　　國　　九十三　　年　　　四　　　月　　 十九　　 日
~B法院書記官　卓春成
